dist/turkspell-v0.6-dd/tr.aff
FLAG UTF-8
SFX ≙ emek etmemişlerdim emek
SFX ≙ imek itmemişlerdim imek
SFX ≙ ümek ütmemişlerdim ümek
SFX ≙ emek etmemişlerdin emek
SFX ≙ imek itmemişlerdin imek
SFX ≙ ümek ütmemişlerdin ümek
SFX ≙ emek etmemişlerdiniz emek
SFX ≙ imek itmemişlerdiniz imek
SFX ≙ ümek ütmemişlerdiniz ümek
SFX ≙ emek etmemişlerse emek
SFX ≙ imek itmemişlerse imek
SFX ≙ ümek ütmemişlerse ümek
SFX ≙ emek etmemişlik emek
SFX ≙ imek itmemişlik imek
SFX ≙ ümek ütmemişlik ümek
SFX ≙ emek etmemişlik/∨≌∢≊∻≩ emek
SFX ≙ emek etmemişliğ/X∂≤∭≄∴∸∿≆∎ emek
SFX ≙ imek itmemişlik/∨≌∢≊∻≩ imek
SFX ≙ imek itmemişliğ/X∂≤∭≄∴∸∿≆∎ imek
SFX ≙ ümek ütmemişlik/∨≌∢≊∻≩ ümek
SFX ≙ ümek ütmemişliğ/X∂≤∭≄∴∸∿≆∎ ümek
SFX ≙ emek etmemişse emek
SFX ≙ imek itmemişse imek
SFX ≙ ümek ütmemişse ümek
SFX ≙ emek etmemişsek emek
SFX ≙ imek itmemişsek imek
SFX ≙ ümek ütmemişsek ümek
SFX ≙ emek etmemişseler/≩ emek
SFX ≙ imek itmemişseler/≩ imek
SFX ≙ ümek ütmemişseler/≩ ümek
SFX ≙ emek etmemişsem emek
SFX ≙ imek itmemişsem imek
SFX ≙ ümek ütmemişsem ümek
SFX ≙ emek etmemişsen emek
SFX ≙ imek itmemişsen imek
SFX ≙ ümek ütmemişsen ümek
SFX ≙ emek etmemişseniz emek
SFX ≙ imek itmemişseniz imek
SFX ≙ ümek ütmemişseniz ümek
SFX ≙ emek etmemişsin emek
SFX ≙ imek itmemişsin imek
SFX ≙ ümek ütmemişsin ümek
SFX ≙ emek etmemişsindir emek
SFX ≙ imek itmemişsindir imek
SFX ≙ ümek ütmemişsindir ümek
SFX ≙ emek etmemişsiniz emek
SFX ≙ imek itmemişsiniz imek
SFX ≙ ümek ütmemişsiniz ümek
SFX ≙ emek etmemişsinizdir emek
SFX ≙ imek itmemişsinizdir imek
SFX ≙ ümek ütmemişsinizdir ümek
SFX ≙ emek etmemişti emek
SFX ≙ imek itmemişti imek
SFX ≙ ümek ütmemişti ümek
SFX ≙ emek etmemiştik emek
SFX ≙ imek itmemiştik imek
SFX ≙ ümek ütmemiştik ümek
SFX ≙ emek etmemiştiler/≩ emek
SFX ≙ imek itmemiştiler/≩ imek
SFX ≙ ümek ütmemiştiler/≩ ümek
SFX ≙ emek etmemiştim emek
SFX ≙ imek itmemiştim imek
SFX ≙ ümek ütmemiştim ümek
SFX ≙ emek etmemiştin emek
SFX ≙ imek itmemiştin imek
SFX ≙ ümek ütmemiştin ümek
SFX ≙ emek etmemiştiniz emek
SFX ≙ imek itmemiştiniz imek
SFX ≙ ümek ütmemiştiniz ümek
SFX ≙ emek etmemiştir emek
SFX ≙ imek itmemiştir imek
SFX ≙ ümek ütmemiştir ümek
SFX ≙ emek etmese emek
SFX ≙ imek itmese imek
SFX ≙ ümek ütmese ümek
SFX ≙ emek etmesek emek
SFX ≙ imek itmesek imek
SFX ≙ ümek ütmesek ümek
SFX ≙ emek etmeseler/≩ emek
SFX ≙ imek itmeseler/≩ imek
SFX ≙ ümek ütmeseler/≩ ümek
SFX ≙ emek etmeselerdi emek
SFX ≙ imek itmeselerdi imek
SFX ≙ ümek ütmeselerdi ümek
SFX ≙ emek etmesem emek
SFX ≙ imek itmesem imek
SFX ≙ ümek ütmesem ümek
SFX ≙ emek etmesen emek
SFX ≙ imek itmesen imek
SFX ≙ ümek ütmesen ümek
SFX ≙ emek etmesene emek
SFX ≙ imek itmesene imek
SFX ≙ ümek ütmesene ümek
SFX ≙ emek etmeseniz emek
SFX ≙ imek itmeseniz imek
SFX ≙ ümek ütmeseniz ümek
SFX ≙ emek etmesenize emek
SFX ≙ imek itmesenize imek
SFX ≙ ümek ütmesenize ümek
SFX ≙ emek etmeseydi emek
SFX ≙ imek itmeseydi imek
SFX ≙ ümek ütmeseydi ümek
SFX ≙ emek etmeseydik emek
SFX ≙ imek itmeseydik imek
SFX ≙ ümek ütmeseydik ümek
SFX ≙ emek etmeseydiler/≩ emek
SFX ≙ imek itmeseydiler/≩ imek
SFX ≙ ümek ütmeseydiler/≩ ümek
SFX ≙ emek etmeseydim emek
SFX ≙ imek itmeseydim imek
SFX ≙ ümek ütmeseydim ümek
SFX ≙ emek etmeseydin emek
SFX ≙ imek itmeseydin imek
SFX ≙ ümek ütmeseydin ümek
SFX ≙ emek etmeseydiniz emek
SFX ≙ imek itmeseydiniz imek
SFX ≙ ümek ütmeseydiniz ümek
SFX ≙ emek etmeseymiş emek
SFX ≙ imek itmeseymiş imek
SFX ≙ ümek ütmeseymiş ümek
SFX ≙ emek etmeseymişim emek
SFX ≙ imek itmeseymişim imek
SFX ≙ ümek ütmeseymişim ümek
SFX ≙ emek etmeseymişiz emek
SFX ≙ imek itmeseymişiz imek
SFX ≙ ümek ütmeseymişiz ümek
SFX ≙ emek etmeseymişler/≩ emek
SFX ≙ imek itmeseymişler/≩ imek
SFX ≙ ümek ütmeseymişler/≩ ümek
SFX ≙ emek etmeseymişsin emek
SFX ≙ imek itmeseymişsin imek
SFX ≙ ümek ütmeseymişsin ümek
SFX ≙ emek etmeseymişsiniz emek
SFX ≙ imek itmeseymişsiniz imek
SFX ≙ ümek ütmeseymişsiniz ümek
SFX ≙ emek etmesin emek
SFX ≙ imek itmesin imek
SFX ≙ ümek ütmesin ümek
SFX ≙ emek etmesinler/≩ emek
SFX ≙ imek itmesinler/≩ imek
SFX ≙ ümek ütmesinler/≩ ümek
SFX ≙ emek etmeyebildi emek
SFX ≙ imek itmeyebildi imek
SFX ≙ ümek ütmeyebildi ümek
SFX ≙ emek etmeyebildik emek
SFX ≙ imek itmeyebildik imek
SFX ≙ ümek ütmeyebildik ümek
SFX ≙ emek etmeyebildik/∨≌∢≊∻≩ emek
SFX ≙ emek etmeyebildiğ/X∂≤∭≄∴∸∿≆∎ emek
SFX ≙ imek itmeyebildik/∨≌∢≊∻≩ imek
SFX ≙ imek itmeyebildiğ/X∂≤∭≄∴∸∿≆∎ imek
SFX ≙ ümek ütmeyebildik/∨≌∢≊∻≩ ümek
SFX ≙ ümek ütmeyebildiğ/X∂≤∭≄∴∸∿≆∎ ümek
SFX ≙ emek etmeyebildikçe emek
SFX ≙ imek itmeyebildikçe imek
SFX ≙ ümek ütmeyebildikçe ümek
SFX ≙ emek etmeyebilebilirlik emek
SFX ≙ imek itmeyebilebilirlik imek
SFX ≙ ümek ütmeyebilebilirlik ümek
SFX ≙ emek etmeyebilebilirlik/∨≌∢≊∻≩ emek
SFX ≙ emek etmeyebilebilirliğ/X∂≤∭≄∴∸∿≆∎ emek
SFX ≙ imek itmeyebilebilirlik/∨≌∢≊∻≩ imek
SFX ≙ imek itmeyebilebilirliğ/X∂≤∭≄∴∸∿≆∎ imek
SFX ≙ ümek ütmeyebilebilirlik/∨≌∢≊∻≩ ümek
SFX ≙ ümek ütmeyebilebilirliğ/X∂≤∭≄∴∸∿≆∎ ümek
SFX ≙ emek etmeyebilecakken emek
SFX ≙ imek itmeyebilecakken imek
SFX ≙ ümek ütmeyebilecakken ümek
SFX ≙ emek etmeyebilecek emek
SFX ≙ imek itmeyebilecek imek
SFX ≙ ümek ütmeyebilecek ümek
SFX ≙ emek etmeyebilecek/∨≌∢≊∻≩ emek
SFX ≙ emek etmeyebileceğ/X∂≤∭≄∴∸∿≆∎ emek
SFX ≙ imek itmeyebilecek/∨≌∢≊∻≩ imek
SFX ≙ imek itmeyebileceğ/X∂≤∭≄∴∸∿≆∎ imek
SFX ≙ ümek ütmeyebilecek/∨≌∢≊∻≩ ümek
SFX ≙ ümek ütmeyebileceğ/X∂≤∭≄∴∸∿≆∎ ümek
SFX ≙ emek etmeyebileli emek
SFX ≙ imek itmeyebileli imek
SFX ≙ ümek ütmeyebileli ümek
SFX ≙ emek etmeyebilemeden emek
SFX ≙ imek itmeyebilemeden imek
SFX ≙ ümek ütmeyebilemeden ümek
SFX ≙ emek etmeyebilen emek
SFX ≙ imek itmeyebilen imek
SFX ≙ ümek ütmeyebilen ümek
SFX ≙ emek etmeyebilen/∙∂≤∨≌∭∢≊∻≄∴∸∿≆≩ emek
SFX ≙ imek itmeyebilen/∙∂≤∨≌∭∢≊∻≄∴∸∿≆≩ imek
SFX ≙ ümek ütmeyebilen/∙∂≤∨≌∭∢≊∻≄∴∸∿≆≩ ümek
SFX ≙ emek etmeyebilerek emek
SFX ≙ imek itmeyebilerek imek
SFX ≙ ümek ütmeyebilerek ümek
SFX ≙ emek etmeyebilerken emek
SFX ≙ imek itmeyebilerken imek
SFX ≙ ümek ütmeyebilerken ümek
SFX ≙ emek etmeyebilesi emek
SFX ≙ imek itmeyebilesi imek
SFX ≙ ümek ütmeyebilesi ümek
SFX ≙ emek etmeyebilesi/∛≧⊇∨≌≮≫≊∻≄∴∸∿≆≩ emek
SFX ≙ imek itmeyebilesi/∛≧⊇∨≌≮≫≊∻≄∴∸∿≆≩ imek
SFX ≙ ümek ütmeyebilesi/∛≧⊇∨≌≮≫≊∻≄∴∸∿≆≩ ümek
SFX ≙ emek etmeyebilici emek
SFX ≙ imek itmeyebilici imek
SFX ≙ ümek ütmeyebilici ümek
SFX ≙ emek etmeyebilici/∛≧⊇∨≌≮≫≊∻≄∴∸∿≆≩ emek
SFX ≙ imek itmeyebilici/∛≧⊇∨≌≮≫≊∻≄∴∸∿≆≩ imek
SFX ≙ ümek ütmeyebilici/∛≧⊇∨≌≮≫≊∻≄∴∸∿≆≩ ümek
SFX ≙ emek etmeyebilince emek
SFX ≙ imek itmeyebilince imek
SFX ≙ ümek ütmeyebilince ümek
SFX ≙ emek etmeyebilinceye emek
SFX ≙ imek itmeyebilinceye imek
SFX ≙ ümek ütmeyebilinceye ümek
SFX ≙ emek etmeyebilip emek
SFX ≙ imek itmeyebilip imek
SFX ≙ ümek ütmeyebilip ümek
SFX ≙ emek etmeyebilir emek
SFX ≙ imek itmeyebilir imek
SFX ≙ ümek ütmeyebilir ümek
SFX ≙ emek etmeyebilirdi emek
SFX ≙ imek itmeyebilirdi imek
SFX ≙ ümek ütmeyebilirdi ümek
SFX ≙ emek etmeyebilirdik emek
SFX ≙ imek itmeyebilirdik imek
SFX ≙ ümek ütmeyebilirdik ümek
SFX ≙ emek etmeyebilirdim emek
SFX ≙ imek itmeyebilirdim imek
SFX ≙ ümek ütmeyebilirdim ümek
SFX ≙ emek etmeyebilirdin emek
SFX ≙ imek itmeyebilirdin imek
SFX ≙ ümek ütmeyebilirdin ümek
SFX ≙ emek etmeyebilirdiniz emek
SFX ≙ imek itmeyebilirdiniz imek
SFX ≙ ümek ütmeyebilirdiniz ümek
SFX ≙ emek etmeyebilirim emek
SFX ≙ imek itmeyebilirim imek
SFX ≙ ümek ütmeyebilirim ümek
SFX ≙ emek etmeyebiliriz emek
SFX ≙ imek itmeyebiliriz imek
SFX ≙ ümek ütmeyebiliriz ümek
SFX ≙ emek etmeyebilirken emek
SFX ≙ imek itmeyebilirken imek
SFX ≙ ümek ütmeyebilirken ümek
SFX ≙ emek etmeyebilirler/≩ emek
SFX ≙ imek itmeyebilirler/≩ imek
SFX ≙ ümek ütmeyebilirler/≩ ümek
SFX ≙ emek etmeyebilirlerdi emek
SFX ≙ imek itmeyebilirlerdi imek
SFX ≙ ümek ütmeyebilirlerdi ümek
SFX ≙ emek etmeyebilirlik emek
SFX ≙ imek itmeyebilirlik imek
SFX ≙ ümek ütmeyebilirlik ümek
SFX ≙ emek etmeyebilirlik/∨≌∢≊∻≩ emek
SFX ≙ emek etmeyebilirliğ/X∂≤∭≄∴∸∿≆∎ emek
SFX ≙ imek itmeyebilirlik/∨≌∢≊∻≩ imek
SFX ≙ imek itmeyebilirliğ/X∂≤∭≄∴∸∿≆∎ imek
SFX ≙ ümek ütmeyebilirlik/∨≌∢≊∻≩ ümek
SFX ≙ ümek ütmeyebilirliğ/X∂≤∭≄∴∸∿≆∎ ümek
SFX ≙ emek etmeyebilirmiş emek
SFX ≙ imek itmeyebilirmiş imek
